【裁判字號】    98,易,1291
【裁判日期】    981130
【裁判案由】    竊盜
【裁判全文】
臺灣高雄地方法院刑事判決              98年度易字第1291號
公  訴  人  臺灣高雄地方法院檢察署檢察官
被      告  甲○○
                    (
上列被告因竊盜等案件，經檢察官提起公訴（98年度偵字第3191
9 號），並經本院裁定改依簡式審判程序審理，判決如下：
    主  文
甲○○犯攜帶兇器竊盜罪，累犯，處有期徒刑拾月，扣案L 型板
手壹支，沒收；又犯攜帶兇器竊盜罪，累犯，處有期徒刑拾月，
扣案上開L 型板手壹支，沒收。應執行有期徒刑壹年柒月，扣案
L 型板手壹支，沒收。
    事  實
一、甲○○前因竊盜、詐欺案件，分別經本院以95年度易字第65
    5 號、95年度簡字第4672號判處有期徒刑10月、4 月，嗣經
    本院以96年度聲減字第6576號裁定減刑，並定應執行有期徒
    刑6 月又15日確定；又因違反毒品危害防制條例、竊盜等案
    件，分別經本院以95年度簡上字第674 號、96年度易字第64
    3 號、96年度易字第1186號判處有期徒刑1 年、4 月、4 月
    、6 月，嗣經本院裁定減刑後以97年度審聲字第164 號裁定
    應執行有期徒刑11月又15日確定，並與上開2 罪所定應執行
    刑接續執行，於民國97年5 月29日縮刑期滿執行完畢。詎其
    猶不知悔改，分別基於意圖為自己不法所有之犯意，為下述
    行為：
  (一)於98年10月22日2 時許，在高雄縣鳳山市○○路270 巷1 號
    前，攜帶「金贏家」機車鑰匙1 支及客觀上對人之生命、身
    體具有危險性之L 型板手1 支，以插入「金贏家」機車鑰匙
    後發動機車駛離現場之方式，竊取停放於該處丁○○（起訴
    書誤載黃重齡）所有之車牌號碼NRO-176 號重型機車得手。
  (二)於98年10月22日2 時30分許，騎乘竊得之上開車牌號碼NRO-
    176 號重型機車，前往高雄縣鳳山市○○路110 號前，攜帶
    福特汽車鑰匙1 支及上開客觀上對人之生命、身體具有危險
    性之L 型板手，以插入福特汽車鑰匙後發動汽車駛離現場之
    方式，竊取停放於該處丙○○所有之車牌號碼EB-1481 號自
    小客車得手。嗣經警於98年10月22日17時30分許，在高雄縣
    鳳山市○○○路584 巷與中崙五路口，查獲甲○○騎乘上開
    車牌號碼NRO-176 號重型機車（已發還丁○○），並扣得車
    牌號碼EB-1481 號自小客車、汽車音響1 臺（均已發還丙○
    ○）及甲○○所有供犯罪所用之L 型板手1 支，而查悉上情
    。
二、案經高雄縣政府警察局仁武分局報告臺灣高雄地方法院檢察
    署檢察官偵查後起訴。
    理  由
一、查本案被告甲○○所犯為死刑、無期徒刑、最輕本刑為3 年
    以上有期徒刑以外之罪，且非高等法院管轄第一審之案件，
    而其於審判程序就前揭被訴事實為有罪之陳述，經法官告知
    簡式審判程序之旨，並聽取當事人之意見後，本院認無不得
    或不宜改依簡式審判程序進行之處，爰依刑事訴訟法第273
    條之1 第1 項之規定，裁定本案進行簡式審判程序。
二、認定犯罪事實所憑之證據及理由
    上開事實，業據被告甲○○於本院審理中坦承不諱，核與證
    人即被害人丁○○、丙○○於警詢中證述相符，且有高雄縣
    政府警察局仁武分局搜索扣押筆錄、扣押物品目錄表（警卷
    21至29頁）、贓物認領保管單2 紙（警卷14、18頁）、高雄
    縣政府警察局車輛尋獲輸入單2 紙（警卷13、17頁）、查獲
    物品相片50張（警卷36至60頁）附卷可參，復有上開L 型板
    手1 支扣案可憑，足認被告之自白與事實相符，是本案事證
    明確，被告上開2 次竊盜犯行，均堪認定，應依法論科。
三、論罪科刑
  (一)按刑法第321 條第1 項第3 款之攜帶兇器竊盜罪，係以行為
    人攜帶兇器竊盜為其加重條件；此所謂兇器，其種類並無限
    制，凡客觀上足對人之生命、身體、安全構成威脅，具有危
    險性之兇器均屬之，且祇須行竊時攜帶此種具有危險性之兇
    器為已足，並不以攜帶之初有行兇之意圖為必要（最高法院
    79年台上字第5253號判例意旨參照）。查被告自承於事實欄
    一（一）、（二）竊盜犯行時，均攜帶扣案之L 型板手1 支
    ，在無法以「金贏家」機車鑰匙、福特汽車鑰匙啟動前述重
    型機車、自小客車時，即持以用於行竊，而該L 型板手為鐵
    質，長度約20公分，前端彎曲部分長約4.5 公分，呈類似刀
    刃之尖銳狀，板手部位可供把握施力，業經本院勘驗屬實（
    院卷40頁），並有該L 型板手相片在卷可憑。是該把L 型板
    手在客觀上足以對人之生命、身體造成威脅而具有危險性，
    屬兇器無訛。
  (二)核被告所為，係犯刑法第321 條第1 項第3 款之攜帶兇器竊
    盜罪共2 罪。被告上揭2 次竊盜之犯行，犯意各別，時間有
    異，行為互殊，應予分論併罰。又被告有事實欄所載前科，
    於97年5 月29日縮刑期滿執行完畢，有臺灣高等法院被告前
    案紀錄表在卷可按，是被告受有期徒刑執行完畢後，5 年內
    故意再犯本案有期徒刑以上之2 罪，均為累犯，皆應依刑法
    第47條第1 項規定加重其刑。爰審酌被告身強力壯，不思以
    正當途逕謀取財富，竟竊取他人物品，侵害他人財產，破壞
    社會善良風氣，誠屬不該，惟念及其犯後已坦承犯行及其犯
    罪之手段等一切情狀，分別量處如主文所示之刑，並定其應
    執行之刑。又扣案L 型板手1 支，為被告所有，係犯本案2
    次攜帶兇器竊盜犯行所用之物，業經被告供述明確，爰均依
    刑法第38條第1 項第2 款宣告沒收。至被告為本案竊盜犯行
    時，所使用之金贏家機車鑰匙、福特汽車鑰匙各1 支雖屬被
    告所有，惟均未扣案且經被告於案發後遺失乙情，經被告供
    陳在卷（院卷21、22頁），為免日後執行困難，爰不予宣告
    沒收，附此敘明。
據上論斷，應依刑事訴訟法第273 條之1 第1 項、第299 條第1
項前段，刑法第321 條第1 項第3 款、第51條第5 款、第47條第
1 項、第38條第1 項第2 款，判決如主文。
本案經檢察官乙○○到庭執行職務。
中    華    民    國    98    年    11    月    30    日
                  刑事第十五庭  法  官  楊國煜
如不服本判決，應於收受本判決10日內向本院提出上訴書狀，並
應敘述具體理由，如未敘述上訴理由者，應於上訴期間屆滿後20
日內補提理由書狀於本院（均須依他造當事人之人數附繕本）「
切勿逕送上級法院」。
以上正本證明與原本無異。
中    華    民    國    98    年    11    月    30    日
                                書記官  王芷鈴
附錄本案論罪科刑法條：
中華民國刑法第321條
犯竊盜罪而有左列情形之一者，處六月以上、五年以下有期徒刑
：
一、於夜間侵入住宅或有人居住之建築物、船艦或隱匿其內而犯
    之者。
二、毀越門扇、牆垣或其他安全設備而犯之者。
三、攜帶兇器而犯之者。
四、結夥三人以上而犯之者。
五、乘火災、水災或其他災害之際而犯之者。
六、在車站或埠頭而犯之者。
前項之未遂犯罰之。


司法院資訊處製作；財團法人民間司法改革基金會備份。
